【裁判字號】    97,審訴,3553
【裁判日期】    970826
【裁判案由】    毒品危害防制條例
【裁判全文】
臺灣高雄地方法院刑事判決            97年度審訴字第3553號
公  訴  人  臺灣高雄地方法院檢察署檢察官
被      告  甲○○
                    （現另案於臺灣屏東監獄執行中）
上列被告因毒品危害防制條例案件，經檢察官提起公訴（97年度
毒偵字第5193號），嗣被告就被訴事實為有罪陳述，合議庭裁定
由受命法官進行簡式審判程序，判決如下：
    主  文
甲○○施用第一級毒品，累犯，處有期徒刑壹年。
    事  實
一、甲○○前因施用毒品案件，經本院90年度毒聲字第6245號裁
    定送觀察、勒戒後，認有繼續施用毒品之傾向，以89年度毒
    聲字第7006號裁定令入戒治處所施以強制戒治，於91年5 月
    9 日停止戒治釋放出所，91年11月20日執行期滿，經臺灣高
    雄地方法院檢察署檢察官91年度戒毒偵字第1108號不起訴處
    分確定。復於93年間因施用毒品、強盜等案件，分經本院93
    年度訴字第697 號、93年度易字第758 號判處有期徒刑7 月
    、3 月、8 月確定，嗣以93年度聲字第3230號裁定應執行有
    期徒刑1 年4 月確定；又於93年間因施用毒品案件，經本院
    94年度訴字第736 號判處有期徒刑8 月、4 月，並定應執行
    有期徒刑10月確定，與上開93年度聲字第3230號案件接續執
    行，95年6 月13日縮短刑期假釋出監付保護管束，95年10月
    23日保護管束期滿未經撤銷視為執行完畢。詎其仍不知悔改
    ，未能戒除毒癮，於前開強制戒治執行完畢釋放後5 年內，
    再犯施用毒品案件，經起訴、判決確定及執行完畢後，復基
    於施用第一級毒品海洛因及第二級毒品甲基安非他命之犯意
    ，於97年5 月18日上午10時許，在其位於高雄市○○區○○
    路83巷33弄19號住處，以將海洛因及甲基安非他命一起摻水
    置入針筒內注射手臂血管之方式，同時施用第一級毒品海洛
    因及第二級毒品甲基安非他命1 次。嗣於同年月18日18時50
    分許，在高雄市苓雅區○○○路與同慶路口，因另案通緝為
    警捕獲，經其同意採尿送驗結果呈可待因、嗎啡及甲基安非
    他命陽性反應，而悉上情。
二、案經高雄市政府警察局三民第二分局報請臺灣高雄地方法院
    檢察署檢察官偵查起訴。
    理  由
一、被告甲○○所犯係死刑、無期徒刑、最輕本刑為3 年以上有
    期徒刑以外之罪，其於準備程序進行中，就被訴事實為有罪
    之陳述，經本院告知簡式審判程序之旨，並聽取檢察官及被
    告之意見後，合議庭認為適宜進行簡式審判程序，依刑事訴
    訟法第273 條之1 第1 項規定，裁定由受命法官進行審判程
    序。
二、上揭事實，業據被告於本院審理時坦承不諱（見院卷第16至
    17、22至23頁），並有高雄市立凱旋醫院97年5 月26日濫用
    藥物尿液檢驗報告、濫用藥物尿液檢體監管記錄表各1份（
    見警卷第6 至7 頁）在卷可稽，足認被告自白核與事實相符
    。本案事證明確，被告上開施用毒品犯行，堪予認定，應依
    法論處。
三、核被告所為，係犯毒品危害防制條例第10條第1 、2 項之施
    用第一、二級毒品罪。其持有海洛因、甲基安非他命之低度
    行為為施用之高度行為所吸收，均不另論罪。被告同時施用
    第一、二級毒品，係一行為觸犯數罪名，為想像競合犯，應
    從重依毒品危害防制條例第10條第1 項之施用第一級毒品罪
    論處。公訴人認被告係分別施用第一、二級毒品，然依現有
    之證據，並無法證明被告係分別施用，足見被告辯稱其係同
    時施用等語，堪可採信，一併指明。又被告有犯罪事實欄所
    載之犯罪前科紀錄，有臺灣高等法院被告前案紀錄表可佐，
    其受有期徒刑執行完畢後，5 年內故意再犯本件有期徒刑以
    上之罪，為累犯，應依刑法第47條第1 項規定，加重其刑。
    本院審酌被告有上開施用毒品及強盜等犯罪前科，素行不佳
    ，且前因施用毒品犯行，經觀察、勒戒及強制戒治後，猶未
    能斷絕毒癮，再為本案毒品犯行，顯見其毒癮非淺、戒毒意
    志不堅，除戕害自身健康外，對社會秩序亦產生不良影響及
    犯後坦承犯行等一切具體情狀，量處如主文所示之刑，以示
    懲儆。
四、據上論斷，應依刑事訴訟法第273 之1 第1 項、第299 條第
    1 項前段，毒品危害防制條例第10條第1 項、第2 項，刑法
    第11條前段、第47條第1 項、第55條，判決如主文。
本案經檢察官王朝弘到庭執行職務。
中    華    民    國    97    年    8     月    26    日
                  刑事第七庭  法  官  唐照明
以上正本證明與原本無異。
如不服本判決，應於判決送達後10日內向本院提出上訴狀。
中    華    民    國    97    年    8     月    26    日
                              書記官  許珈綺
附錄本案論罪科刑法條：
毒品危害防制條例第10條
施用第一級毒品者，處6月以上5年以下有期徒刑。
施用第二級毒品者，處3 年以下有期徒刑。


司法院資訊處製作；財團法人民間司法改革基金會備份。
